臺灣高等法院民事判決
108年度重上字第162號
上  訴  人  陳明珠    
即被上訴人           
訴訟代理人  查名邦律師                      
複代理人    丘瀚文律師                      
被上訴人即  孫秀足    
上訴人      
訴訟代理人  林銘龍律師                    
上列當事人間請求返還借款等事件，兩造對於中華民國107年12
月28日臺灣士林地方法院105年度重訴字第381號判決各自提起上
訴，被上訴人即上訴人孫秀足並為訴之追加，經本院於110年4月
20日言詞辯論終結，判決如下：
    主      文
兩造之上訴及甲○○追加之訴暨假執行之聲請均駁回。
第二審訴訟費用由兩造各自負擔。追加之訴部分，由甲○○負擔。
    事實及理由
一、按在第二審為訴之追加，非經他造同意，不得為之，但民事
    訴訟法第255 條第1項第2 款、第3款情形不在此限，同法第
    446 條第1項定有明文。故於二審上訴後，上訴人不得為上
    訴聲明變更或追加，但請求之基礎事實同一者，或擴張或減
    縮應受判決事項之聲明者，並未予限制。本件上訴人即被上
    訴人甲○○（下稱其名）於上訴時，僅就其在原審判決反訴敗
    訴部分即新臺幣（下同）2,671萬6,145元及自原審反訴請求
    狀送達之日起算之法定遲延利息，請求廢棄原判決，並請求
    被上訴人即上訴人乙○○（下稱其名）給付上開之金額。嗣在
    本審，於民國108年7月30日具狀擴張其請求金額1091萬6730
    元，及自108年8月2日起算之法定遲延利息（見本院卷一第5
    17頁）。參照前揭規定意旨，其訴之聲明追加，應予准許，
    合先敘明。
二、乙○○主張：甲○○為伊胞妹，自80年4月8日起至86年2月4日止
    ，陸續向伊借款達1,392萬6,996元。經兩造於104年10月7日
    、11月3日會算後，確認甲○○應清償780萬2,564元，並簽署
    協議書，詎甲○○嗣拒不清償。又甲○○自92年5月間起至96年8
    月間止，為裝潢住宅，要求伊以伊配偶黃永源開立之支票、
    自黃永源帳戶匯款或現金給付方式，墊付如原判決附表（下
    稱附表）一「乙○○主張」欄各項目之金額計454萬9,427元；
    自90年12月28日起至100年3月間止，為給付所有住宅房地契
    稅、支付保險公司保險費及利息、購買位於臺北市○○路房地
    、○○○路房地，向伊借貸如附表二「乙○○主張」欄所示金額
    計301萬4,212元；自92年4月間起至96年6月間止，為訂購磁
    磚裝潢所有位於臺北市○○路、○○路、○○○路等房屋，向伊借
    貸後，由伊出面訂購並支付如附表三編號4、5、6、8、9、1
    0、11、12、13、14、15、16、17、22、23、24、25、26、2
    7、28、29、30、31、32、33、34、35、36、37、38、39（
    其中3萬4,960元）、41（其中2,208元）、42（其中1,840元
    ）、43（其中1,288元）、44（其中9,200元）、45、46等項
    送貨金額計32萬6,166元，因甲○○同意該部分金額以43萬元
    支付。故甲○○就上開積欠伊之款項，自負返還之責。縱兩造
    間關於伊附表一、二、三之支出無借貸關係，甲○○亦為無法
    律上原因，受有不當得利，致伊受損害，亦應返還該等利益
    。惟甲○○屢經伊催索，均未置理等情。爰就兩造協議部分依
    協議書，附表一、二、三請求部分另依民法第478條、第546
    條、第179條規定，求為命甲○○給付1,569萬2,369元及自起
    訴狀繕本送達翌日起算之法定遲延利息（未繫屬本院者，不
    予贅述），並聲請供擔保准宣告假執行。就甲○○反訴請求部
    分，則略以：伊並未保管訴外人即甲○○配偶趙士岩設於陽信
    商業銀行（下稱陽信銀行）石牌分行00000-00000-0號、台
    北富邦銀行（下稱富邦銀行）石牌分行000000000000號、天
    母分行000000000000號等帳戶存摺。又伊於89年9月7日，始
    為甲○○夫婦保管存摺。甲○○指述伊自未保管存摺帳戶擅自匯
    款行為，均與伊無涉。再者，甲○○於92年9月2日前所主張之
    債權均已罹於時效，伊得拒絕給付。此外，甲○○另積欠伊17
    0萬元，伊亦得為抵銷等語，資為抗辯。原審就本訴部分判
    命甲○○給付532萬6,183元本息，並就該部分，分別酌定兩造
    得提供相當之擔保金額准許假執行及免為假執行（駁回乙○○
    其餘之訴及假執行之聲請）。另為甲○○反訴敗訴判決，及駁
    回反訴假執行之聲請。乙○○提起上訴，聲明：㈠原判決關於
    駁回後開第㈡項之訴部分，及該部分假執行之聲請，暨該訴
    訟費用之裁判均廢棄。㈡上開廢棄部分，甲○○應再給付乙○○7
    56萬3,639元本息。㈢願供擔保請准宣告假執行。就甲○○之上
    訴，答辯聲明：㈠上訴及追加之訴均駁回。㈡如受不利判決，
    願供擔保宣告准予免為假執行。
三、甲○○則以：乙○○強迫伊簽署協議書，兩造間並未就協議書內
    容達成合意，縱有簽名、蓋章，至多僅屬預約，伊不負履約
    之責。否認有與乙○○就附表一、二及上開附表三等項之金額
    往來，達成借貸契約之合意，縱有匯至伊帳戶資金，亦非不
    當得利。再者，乙○○因保管伊設於陽信銀行北投分行00000-
    000000-0號帳戶、趙士岩同銀行00000-00000-0號及上開3 
    帳戶之存摺及印章，向伊借貸如附表四至十（僅編號1）之
    金額，共計3,283萬8,063元，詎乙○○屆期拒不返還。縱兩造
    間關於乙○○上開提領行為並非出於借貸行為，乙○○擅領及溢
    領行為亦屬無法律上原因取得不當得利，或故意不法侵害伊
    財產權行為，應負有返還不當利益或損害賠償之責，伊自得
    以此與乙○○對伊之請求抵銷等語，資為抗辯。另主張：乙○○
    積欠伊上開3,283萬8,063元債務部分，負有返還之責等情。
    爰依民法第478條、第179條、第184條第1項，求為命乙○○給
    付2,861萬856元，及自反訴起訴狀繕本送達翌日起算之法定
    遲延利息之判決，並聲請供擔保准宣告為假執行。就乙○○之
    上訴，答辯聲明：㈠上訴駁回；㈡如受不利判決，願供擔保宣
    告准予免為假執行。上訴聲明：㈠原判決不利於甲○○部分廢
    棄。㈡上開廢棄部分：1.本訴部分：乙○○在第一審之訴及假
    執行之聲請均駁回；2.反訴部分：乙○○應給付甲○○2,671萬6
    ,145元本息；3.反訴追加（擴張）部分：乙○○應給付甲○○1,
    091萬6,730元，及自108年8月2日起算之法定遲延利息。㈢願
    供擔保請准宣告假執行。
四、查，兩造偕各自之配偶曾於104年11月3日對帳，並寫具協議
    書，其上對若干數字及內容有蓋章簽名，並各持1張留存。
    趙士岩於協議書上親筆加註「調閱84年5月26日$7,001,870
    取款條，經查證屬實，匯入黃永源（即乙○○配偶）或乙○○戶
    頭，則此二人必須承認此款項」、「另註：取款條填寫當事
    人必須解釋金額流向。並於10天內解決清償（乙○○所持協議
    書係寫『還清』）」等文字，為兩造所不爭執（見本院卷五第
    409至410頁），且有協議書可資佐據（見臺灣士林地方法院
    105年度士調字第322號卷，下稱調字卷第29頁），堪認為真
    實。
五、本訴部分
（一）乙○○主張甲○○就積欠其債務，達成同意給付780萬2,564元
      之協議；積欠其附表一、二之款項756萬3,639元及附表三
      43萬元，為甲○○否認，並以上開情詞置辯，經查：
 　1、協議書部分
　 （1）乙○○就其偕黃永源於104年10月7日、11月3日，與甲○○
        夫婦協議過程，陳述：其將自80年4月8日至86年2月4日
        止甲○○借貸金額，以對帳單整理，共計1,392萬6,996元
        ，於同年10月7日向甲○○列出，雙方於11月3日對帳並逐
        項討論減項等語（見原審卷一第56頁）。核與兩造協議
        當場錄音譯文所示：「19'42黃永源：你（趙士岩）來
        看看1390多萬元！」，「19'45趙士岩：恩~…OK啦！好
        啦！」等語（見原審卷一第100頁），「24'11甲○○：我
        哪裡有說我不承認！！？那好！那我承認$00000000元
        」等語（見原審卷一第159頁），「48'32趙士岩：現金
        的我們吸收啦！對不對！孫：不要啦！現金的有爭議喔
        ！因為我現在背負這1392萬！」等語（見原審卷一第17
        6頁），有關甲○○夫婦雖明知積欠金額龐大，但又不願
        直接承認乙○○所列金額等情節一致。且有協議書在該頁
        頂端書寫「13,926,996」及附件對帳單4紙可據（見調
        字卷第21、23、25、27、29頁）。乙○○又就協議書其餘
        減項數據陳稱：其幫甲○○給付國泰保險款項459萬3,012
        元，南山保險款項513萬1,165元，合計1,146萬9,177元
        ，但甲○○所算其代付該保險金額僅972萬4,177元，故兩
        數額相減之差額174萬5,000元為其願意讓甲○○自1,392
        萬6,996元扣除之差額。又協議書內所列937萬5,167元
        經與956萬1,000元相減後差額18萬5,833元，係其讓步
        之金額等語（見本院卷五第6至7頁），亦與錄音譯文兩
        造分別就該等數額「0000000」、「00000000」、「000
        0000」討論及所涉差額等內容相符（見原審卷一第116
        、120、126頁）。乙○○復對協議書所載雙方協議結果，
        陳明：兩造於104年11月3日最終以80萬694元作為總結
        算金額，惟協議書內其中一筆700萬1,870元，因甲○○堅
        稱已匯款償還，為避免爭執，故雙方約定由甲○○調閱其
        匯款之記錄，倘確匯還該筆款項，即同意扣除此筆款項
        ，反之則不扣除。嗣甲○○未能提出相關金流證明，故最
        終協議結果，甲○○應清償780萬2,564元，且須於10天即
        同年月13日清償等語（本院卷四第350頁），亦與上述
        趙士岩在協議書親書「調閱84年5月26日$7,001,870取
        款條，經查證屬實，匯入黃永源或乙○○戶頭，則此二人
        必須承認此款項」、「另註：取款條填寫當事人必須解
        釋金額流向。並於10天內解決清償」等記載一致。堪認
        兩造確已就80年4月8日至86年2月4日債權債務關係達成
        協議。乙○○主張甲○○應返還780萬2,564元
　　　　（0000000＋800694=0000000），應為有據。
　 （2）甲○○雖以乙○○未經甲○○、趙士岩同意私下錄音，否認錄
        音譯文具證據能力云云為辯。惟我國民事訴訟法並無刑
        事訴訟法第155條第2項，須經合法調查之證據，始得作
        為判斷依據之規定。故當事人之陳述係出於自由意思任
        意為之，無受不當誘導或有截取片段之情事。對話內容
        又涉及舉證者之權利甚鉅，若未錄音存證，將來有不能
        舉證之虞，足認舉證者所為錄音係出於防衛權利而未逾
        社會相當性之手段，所顯示之錄音內容，應可憑信。本
        件甲○○在對帳過程中，尚能否定乙○○所列金額，並一再
        要求對帳減額如上述，且所涉債務龐雜，若無錄音，恐
        雙方又生爭執、重覆對帳。可見該錄音係為記載雙方本
        於自由意思之對帳經過，具有防衛權利意思，甲○○僅以
        未經其同意，即謂該等錄音不足為據云云，自未足取。
   （3）甲○○又辯以乙○○夫婦於對帳當日下午4時許，趁公司僅
        剩其尚未下班之際，逕拉下鐵門，禁止其離去，並強命
        其簽署協議書，其因恐未依指示為之，將不利於生命安
        全，不得已始簽署之，爰以105年9月21日答辯狀代撤銷
        之意思表示，撤銷其同意協議書內容之意思表示，其未
        積欠乙○○債務云云。並提出錄音譯文003 32'56~34'00
        ；003 35'15~35'45；004 57'48~59'47段對話內容及對
        帳單1紙為據（見原審卷一第165至166、167、205頁；
        原審卷一第239頁，錄音詳細內容如附件）。惟甲○○在
        本審就對帳當時情形，因實際雙方人數相等，乃改口稱
        ：其等夫妻不斷否認並提出異議，乙○○夫婦則不斷逼迫
        ，若非其等強忍，雙方無可避免肢體衝突，可能致危及
        身體或兩敗俱傷等語（見本院卷四第336頁），所稱因
        單獨被強留在公司而受脅迫乙情，已有疑義。又黃永源
        在對帳時曾言明：「所以我也很感謝(趙士岩:是啊)我
        今天看到你來我就很開心，我想說阿足（即甲○○）如果
        一個女生在這裡跟我講這些?有的時候，說實在我個性
        不好或欺負怎麼樣，啊我也不會做這個事情」，趙士岩
        亦回稱：「我們不要講那些，我們不要講那些啦。這個
        你要給我處理、不要處理，一句話而已。…」等語，有
        錄音譯文在卷（見原審卷一第246頁），足認乙○○夫婦
        期望趙士岩陪同對帳，趙士岩亦對其得否參與對帳，仍
        須聽憑乙○○夫婦決定，以示尊重。雙方係本於公平立場
        ，考慮在場人數（性別）平等，杜絕以強凌弱之爭議。
        此外，細繹上開錄音譯文，多半有趙士岩在場陪同發言
        ，且至多對乙○○所提出債權額提出質疑，並無何甲○○被
        脅迫情節可資查究；對帳單又僅列明尚待澄清資金流向
        ，亦無甲○○單方被迫簽認之跡證，均難為甲○○有利之認
        定。至甲○○質疑：以一般常理，債權人自行列出名目及
        金額，卻未詳細列出計算式並提出相關證據，何以有債
        務人在其上簽名承認該筆債務之理，顯見其係受乙○○及
        其家人之脅迫云云，惟所謂因被脅迫而為意思表示，係
        指因相對人或第三人以不法危害之言語或舉動加諸表意
        人，使其心生恐怖，致為意思表示而言。當事人主張其
        意思表示係因被脅迫而為之者，應就其被脅迫之事實，
        負舉證之責任（最高法院21年上字第2012號判例意旨參
        照）。因此，甲○○有無被脅迫，僅須就乙○○有無加諸不
        法危害之言語或舉動舉證說明，與對帳是否須附有計算
        式應無關。甲○○是項所辯，要為無據。
   （4）甲○○再以協議書內有關「中將實業有限公司（下稱中將
        公司）：業務助理兼會計甲○○於民國103年至104年10月
        止，客戶之應收帳款收取後，今未交給公司佔為己有，
        金額約數拾筆總計金額不詳，大約壹佰多萬元？」之記
        載，顯示乙○○亦尚無法確定此段內容是否屬實正確，兩
        造就系爭協議書並未達成合意云云。然兩造係就80年8
        月4日至86年2月4日期間債權債務關係為協議如上述，
        上開記載事實則係發生於000年至104年間，並不在應討
        論之範圍內，自非兩造協議之對象，縱有未明，亦不影
        響協談之結果，甲○○徒以協議書之記載有未明者，即持
        為未達成合意理由云云，自未可採。甲○○復以協議書上
        兩造多有未簽名用印處，即非合意之書面云云，然查，
        趙士岩於對帳時稱：「我們（即甲○○夫婦）還沒有簽名
        還沒有蓋印章之前，都還不算數」等語（見原審卷一第
        205頁），甲○○在場亦未異議，足認協議書上倘有簽名
        蓋章者，均屬經甲○○夫婦確認並願達成合意部分。而依
        協議書之記載，就乙○○所稱其願讓步之差額「0000000
        」、「0000000」、「0000000」等金額、甲○○最終應給
        付金額80萬694元及倘甲○○無法提出匯還700萬1,870元
        資金流向事證，即應還清等附註，均有兩造之簽名及蓋
        章，堪認協議書已載明兩造協議經過，可為證明兩造已
        達成合意之書面證據，甲○○該部分所辯，尚非正當。甲
        ○○復以協議書頁首所列「00000000元」，並無計算基礎
        ；所載「補自強路訂金640000」一語，亦無實據；所稱
        「如經核對後，如所列明細…不得異議」，亦仍需乙○○
        提出證明資料並經甲○○核對確認；另供核對帳目明細中
        部分金額記載完全錯誤，有關趙士岩北投分行00000000
        0000帳戶匯出繳付其生活支出金額，亦完全不符，辯稱
        兩造未達成合意云云。惟按稱和解者，謂當事人約定，
        互相讓步，以終止爭執或防止爭執發生之契約。又和解
        有使當事人所拋棄之權利消滅及使當事人取得和解契約
        所訂明權利之效力，再者，和解不得以錯誤為理由撤銷
        ，民法第736條、第737條、第38條前段分別定有明文。
        兩造既係就上開期間之債權債務關係，互為讓步達成協
        議，其合意之性質應為和解契約。因此，雙方之爭執在
        達成合意後，均化約為和解內容，除和解內容所載者外
        ，各自之其餘請求均拋棄。縱結算中有記載或計算之錯
        誤，亦不得以錯誤為由撤銷，甲○○此項所辯，自有未合
        。甲○○另以協議書記載：「玆（即甲○○）收到乙○○所擬
        對帳明細共6張，經雙方協議，需經銀行存摺核對確實
        後，於11月初核對完畢…」，「如經核對後所列明細，
        帳目屬實無誤後…」，雙方已約定要待「銀行存摺核對
        確實後」，再於「11月初」核對完畢，然事後因兩造對
        於款項數額爭執，故迄今就相關款項根本未核對完成」
        等語，辯稱：協議書僅係雙方約定待資料完善「後」，
        再為對帳，且應於104年11月對帳完畢之「預約」。乙○
        ○自不得僅依該預約對其請求給付金額云云。惟上開約
        定要僅記載於11月初「核對完畢」，並未書明要再為「
        對帳」達成合意，甲○○之解釋與協議書所載文義不合，
        且與趙士岩在協議書親書清償期間意旨亦顯不同，該部
        分抗辯，應有誤會。
   （5）甲○○另抗辯由乙○○請求推算，需其曾向乙○○借貸達2,00
        0餘萬元，始得出乙○○主張之應給付金額，然乙○○並無
        如此財力，顯見乙○○虛灌數據，請求金額不實云云。但
        查，甲○○自陳：因受乙○○夫婦76年間邀請，幫忙乙○○夫
        婦經營的磁磚店當助理業務及助理會計，協議甲○○應領
        薪水，且先由乙○○夫婦代繳甲○○全家保費等語（見本院
        卷一第181頁）。又趙士岩於協議書親書「國泰南山保
        險0000000」「國泰0000000、南山0000000」等記載，
        亦據甲○○自承在卷（見本院卷四第328頁）。可見甲○○
        受僱於乙○○所經營磁磚店，領有薪水，且同意由乙○○夫
        婦代墊全家保費。縱乙○○不具有2,000餘萬元之資力，
        亦確實僱請甲○○及代付高額保費等情。甲○○僅推算乙○○
        之資力，即以乙○○無法借貸或代墊款，而謂乙○○虛灌請
        求金額云云，並不可採。
   （6）此外，甲○○辯以協議書第一行「00000000」，並無雙方
        簽名亦未經兩造為任何之合意共識，更係乙○○虛灌假帳
        ，實際係乙○○積欠其591萬9,531元云云，惟兩造既已就
        80年4月8日至86年2月4日期間之債權債務關係達今和解
        如上述，協議之結果具創設效力，即使計算錯誤，亦不
        得撤銷，觀諸民法第737條、第738條前段規定即明，甲
        ○○是項所辯，應屬無據。　　　　
   （7）甲○○對於乙○○此部分請求為已罹於時效之抗辯云云，惟
        乙○○關於協議書之合意，性質為和解如上述，其本於協
        議書對甲○○之請求權，依民法第125條規定，時效期間
        應為15年，兩造既於104年11月3日始達成協議書之合意
        ，乙○○之請求權自尚未逾於時效期間，甲○○該部分所辯
        ，要未足取。　　　　
   2、附表一、二及附表三43萬元之請求部分
　 （1）乙○○主張其分別自92年5月間起至96年8月間止，以配偶
        黃永源開立之支票、自黃永源帳戶匯款或現金給付方式
        ，為甲○○裝潢住宅墊付款項達454萬9,427元，甲○○應按
        附表一如數返還該金額云云。並提出支票、取款條等件
        為據（見原審卷一第320至365頁）。惟上開支票及取款
        條，要僅證明乙○○有交付金錢事實，對於是否基於與甲
        ○○之借貸契約合意，為甲○○代墊所支付之金額，並無法
        證明，乙○○此部分主張，自有未合。雖乙○○就附表一編
        號1（下均省略「編號」）、13之1之請求，在本審聲請
        證人丙○○為證。惟證人丙○○僅證稱乙○○曾邀其裝潢甲○○
        之房子等語，但工資係何人所給，及兩造間有金錢往來
        ，均陳述不記得等語（見本院卷五第445至446頁），是
        丙○○之證詞難為乙○○此項主張有利之認定。
   （2）乙○○主張其自90年12月28日起為甲○○繳付稅賦、保險費
        用利息、房產繳息、信用卡費、勞健保費用，而自黃永
        源帳戶轉帳或以黃永源名義開票墊付款項，甲○○應按附
        表二之金額返還云云。並就附表二1提出91年度契稅繳
        款書、土地增值稅繳款書、房屋稅繳款書、陽信銀行貸
        款繳息收據、甲○○同銀行貸款借據、國泰人壽保險股份
        有限公司（下稱國泰人壽公司）借據、土地登記謄本、
        土地、建築改良物買賣所有權移轉契約書、附有國泰人
        壽公司業務員施妏嬕筆跡之信函（見調字卷79至83；原
        審卷一74至75、76至79、80至81、82至83、84頁；原審
        卷二第67頁）；附表二2國泰人壽公司繳款收據（見調
        字卷第85至106頁）；附表二2-1南山人壽保險股份有限
        公司（下稱南山人壽公司）保險費墊繳通知書、支票、
        保單借款/保險費墊繳本息明細表、趙士岩設於陽信銀
        行帳號：00000000000-0帳戶存摺封面及内頁（見調字
        卷第109至131頁；原審卷二第68至70、第71至81、第82
        至83頁）；附表二3存摺明細（見調字卷第133至150頁
        ）；附表二4、5、6存摺明細（見調字卷第151至155頁
        ）；附表二7存摺明細（見調字卷第157頁）；附表二8
        黃永源陽信銀行客戶對帳單、陽信銀行北投分行支票（
        見調字卷第159至161頁；原審卷二第64頁）；附表二8-
        1存摺明細、陽信銀行北投分行支票（見調字卷第163頁
        ；原審卷二第65頁）；附表二9陽信銀行客戶對帳單、
        陽信銀行北投分行支票（見調字卷第165至171頁；原審
        卷二第66頁）；附表二10至18存摺明細（見調字卷第17
        3至181頁）；附表二19健保費個人負擔計算表及全民健
        康保險保險費負擔金額表（見調字卷第183至209頁）；
        附表二20勞保個人應分擔額、甲○○歷年勞保個人應負擔
        金額（見調字卷第211頁；原審卷二第87至99頁）為證
        。然查，乙○○所提出銀行貸款繳息收據、貸款借據、借
        據、登記謄本、買賣契約書、信函均與附表二1無關聯
        性；就附表二2所提出繳款收據亦未表示係由乙○○墊款
        ；就附表二2-1所提出墊繳通知人為趙士岩，與乙○○之
        請求亦無關；就附表二19所提出健保費個人負擔計算表
        為乙○○單方所製作之表格，無法為憑。乙○○其餘提出之
        證據，至多證明兩造間有金錢往來事實，對於是否基於
        與甲○○間合意，為甲○○代墊金額，未能證明，乙○○關於
        附表二之主張，亦為無據。
　 （3）乙○○主張甲○○自92年4月間起至96年6月間止，為訂購磁
        磚裝潢所有位於臺北市○○路、○○路、○○○路等房屋，向
        其借貸後，由伊出面訂購並支付如附表三4、5、6、8、
        9、10、11、12、13、14、15、16、17、22、23、24、2
        5、26、27、28、29、30、31、32、33、34、35、36、3
        7、38、39（其中3萬4,960元）、41（其中2,208元）、
        42（其中1,840元）、43（其中1,288元）、44（其中9,
        200元）、45、46等項送貨金額，計32萬6,166元，並同
        意甲○○以43萬元返還乙情。甲○○就各該金額為乙○○代墊
        之磁磚款項均不爭執（見原審卷四第9、11、12、13頁
        ），且自陳願以43萬元返還（見原審卷五第129頁）。
        乙○○是項請求，即屬有據。甲○○嗣固否認乙○○有上開磁
        磚款項代墊金額，惟按當事人於訴訟上所為之自認，於
        辯論主義所行之範圍內有拘束當事人及法院之效力，法
        院應認其自認之事實為真，以之為裁判之基礎，在未經
        自認人合法撤銷其自認前，法院不得為與自認之事實相
        反之認定。此外，自認之撤銷，自認人除應向法院為撤
        銷其自認之表示外，尚須舉證證明其自認與事實不符，
        或經他造同意者，始得為之。甲○○未舉證明該等不爭執
        事項有相反事實存在，自不得撤回自認，該項抗辯，應
        有未合。
   （4）乙○○就附表一、二，復主張甲○○為無法律上原因受有利
        益，應返還其利益云云。然按主張不當得利請求權存在
        之當事人，對於不當得利請求權之成立要件應負舉證責
        任，即應證明他方係無法律上之原因而受利益，致其受
        有損害。如受利益人係因其「給付」而得利時，所謂無
        法律上之原因，即指其給付欠缺給付之目的，故主張該
        項不當得利請求權存在之當事人，自應舉證證明其欠缺
        給付之目的，始符舉證責任分配之原則。乙○○就其代墊
        金額，且有利於甲○○，係欠缺給付目的之事實，並未舉
        證以明，是項主張，顯有誤會。另乙○○本於委任關係請
        求附表一、二金額部分，因無法證明甲○○有委託其辦理
        附表一、二之事務，並支出費用，該部分請求，亦顯無
        據。
   3、綜上，乙○○得向甲○○請求之金額為823萬2,564元   （000
      0000＋430000=0000000）。
（二）抵銷部分
　 （1）甲○○辯稱乙○○因保管其帳戶存摺及印章，竟擅領附表四
        1、2、2-1、3、3-1、4、4-1、8、12、13、14、15、19
        、22、25其帳戶內之金額並匯至黃永源之帳戶，應得與
        乙○○之請求抵銷云云。並以黃永源設於陽信銀行北投分
        行000000000000號帳戶、甲○○同銀行
　　　　000000000000號帳戶（下稱0000號帳戶）存提明細為據
        （見原審卷二第195、原審卷三第239至241、257、261
        、263、264、248、285、296、301、306、312、315、3
        23、325、326、329、339、350頁；卷四第107、109、2
        69）。惟查，乙○○固自陳曾保管甲○○該帳戶存摺及印章
        ，但係於89年9月後始保管等語，甲○○對於在此之前乙○
        ○如何持其存摺及印章擅領其帳戶內之金額，並未證明
        。甲○○僅執其帳戶內提出金額與存入黃永源帳戶內金額
        同額者，即辯以乙○○所盜領云云，自不足採。甲○○雖就
        附表四15、22、25部分，另提出取款條為憑（見原審卷
        二第197、208、213頁），並陳稱該取款條之字跡與乙○
        ○關於附表四26、29、33、34、36、38、39、41、42、4
        6、49、50、51、52、53、54、55；附表五3、4、6、7
        ；附表八1承認提領之取款條字跡一致(原審卷二第214
        、219、222、225、226、229、232、234、235、237、2
        39、243、247、248、250、251、252、253、254、262
        、264、268、270至279、281至285、287至294、309頁)
        ，應得認定乙○○成立侵權行為或不當得利云云，然甲○○
        所提出取款條字跡「陸萬貳仟元正」、「拾萬元正」、
        「壹拾貳萬參仟元正」，與本院命乙○○當庭書寫「壹、
        貳、參、肆、伍、陸、柒、捌、玖、拾、佰、仟、萬、
        元、正」等字跡（見本院卷五第412-1頁）比較，在筆
        順及角度均顯然未符；又與前述乙○○所承認取款條字跡
        比對，如附表四26取款條係寫「整」，而非「正」（見
        原審卷二第214頁）；附表四29取款條之「元」與「正
        」相連書寫（見原審卷二第222頁），在筆勢及習慣亦
        有未同。況乙○○即使有親領附表四15、22、25金額之事
        實，甲○○仍未就乙○○是否未出於同意擅領等不法侵害及
        無法律上原因事實，舉證以明，是項抵銷抗辯，亦未可
        取。
   （2）甲○○辯以乙○○擅自提領附表四17、18、20、28其帳戶金
        額，其得與乙○○之請求金額抵銷云云。且提出其0000號
        帳戶存提明細、提款條為證（見原審卷二第217、218頁
        ；原審卷三第263、264、200、202、205頁）。惟上開
        證據要僅說明上開帳戶有被提領款項事實，就乙○○擅領
        侵害行為，並未證明，甲○○該部分所辯，即無理由。雖
        甲○○以所提出之提領條與乙○○關於附表四26、29、33、
        34、36、38、39、41、42、46、49、50、51、52、53、
        54、55；附表五3、4、6、7；附表八1承認提領之取款
        條字跡一致，引為佐據。惟甲○○所提出附表四17、18、
        20、28提領條書寫字跡與乙○○當庭書寫者，筆順及勾劃
        顯然不符。且縱能證明字跡相符，仍僅說明該等款項係
        由乙○○提領，就乙○○擅領及無法律上原因取得款項事實
        ，不能證明。甲○○此項抗辯，尚非可採。
   （3）甲○○以乙○○分別就附表四5、7、9、10、11帳戶金額依
        序溢領13萬5,000元、擅領6萬9,719元、溢領100萬元，
        擅領20萬元，其得就該部分金額與乙○○請求金額抵銷云
        云。然甲○○就附表四5自承兩造已於協議書將該領取金
        額扣除等語（見原審卷三第129頁）。又乙○○就附表四7
        、9、10、11之金額，固坦認係其分別領出50萬元、6萬
        9,719元、250萬元、20萬元，但均作為抵還甲○○積欠債
        務之用，且經兩造對帳時已計算減除。業據乙○○陳述明
        確，核與對帳單上「10/12-50萬」、「5/00-00000」、
        「7/2-250萬」、「9/1-20萬」等記載相符（見原審卷
        三第27、29頁），復參酌兩造於對帳時，趙士岩亦曾代
        甲○○，稱：「你們說的”還的”，那個我們沒有異議啦!
        這減掉的、加的這我們沒有異議」等語，有譯文足按(
        見原審卷一第204頁)。依民法第737條之規定，甲○○自
        不得就已消滅之權利，再行抵銷，該部分抗辯，應非適
        法。
   （4）甲○○辯以其於89年4月10日、同年7月29日交付乙○○0000
        號帳戶取款條，委託代為轉付附表四16、21之金額8萬2
        ,286元、7萬458元，代繳消費支出，乙○○竟存入黃永源
        之帳戶，其得以該額與乙○○之請求抵銷云云，並以黃永
        源陽信銀行北投分行帳戶、0000號帳戶存提明細、取款
        條佐據（見原審卷二第206頁；原審卷三第263、264、3
        26、329頁）。惟甲○○就其囑託及交付取款條事實，均
        未能舉證以實其說，是項所辯，自未可取。
   （5）甲○○以乙○○於92年2月21日、95年11月17日各擅領5萬元
        （附表四30、48），存入黃永源帳戶，其得抵銷云云置
        辯，惟乙○○對附表四30陳稱因甲○○積欠其國泰保單借款
        70萬元，嗣僅轉付黃永源64萬元，尚積欠6萬元，先經
        其抵銷後，甲○○反積欠其1萬元；對附表四48則陳述，
        其於95年10月30日存入甲○○帳戶7萬3,000元，並代繳甲
        ○○卡費1萬983元，與此筆5萬元相抵後，已無返還義務
        等情，甲○○並不爭執（見原審卷四第55頁；原審卷五第
        21、474頁），因此甲○○此部分抗辯，要未足採。
   （6）甲○○以乙○○於92年12月31日擅領0000號帳戶金額20萬元
        匯入陳來有帳戶（附表四33），其得與乙○○之請求抵銷
        云云，且以帳戶明細為據（見原審卷二第224頁），惟
        其就乙○○未經同意私下領取款項事實，並未舉證以明，
        該部分抵銷抗辯，即不可採。甲○○雖又提出匯款單，並
        以匯款單之字跡為乙○○所書寫為證（見本院卷五第157
        頁），然該匯款單之字跡縱證明為乙○○所書寫，就乙○○
        未經同意擅為匯款事實，仍未證明，所辯亦未足取。
   （7）甲○○辯稱乙○○於93年5月6日持所保管其存摺及印章，未
        經同意匯轉附表四35之37萬元至黃永源帳戶，應得為抵
        銷云云，且提出其0000號帳戶、黃永源上開帳戶明為證
        （見原審卷二第224、227、頁；原審卷三第56頁），乙
        ○○對此陳述因黃永源曾將土地借用甲○○名義為登記，嗣
        終止借名契約，並請求甲○○返還該等土地，為甲○○所拒
        ，黃永源以甲○○為被告訴請移轉登記。審理期間，黃永
        源指示訴外人陳國祥代為出售土地，出賣所得價金40萬
        元因甲○○為登記名義人，故買受人開立以甲○○為受款人
        之支票，並存入甲○○帳戶，甲○○其後僅轉付至黃永源帳
        戶37萬元等語，黃永源對甲○○之訴訟亦經勝訴判決確定
        ，有本院107年度重上字第131號、109年度重再字第41
        號、最高法院109年度台上字第1285號等判決附卷，可
        見乙○○並無擅領甲○○此部分金額之情，甲○○所辯，要為
        無據。
   （8）甲○○以乙○○於93年12月3日，未經其同意自0000號帳戶
        擅自匯轉329萬4,440元至黃永源帳戶，扣除乙○○替其繳
        納房屋定金237萬元，除原審准許之金額外，乙○○尚就
        附表四38部分積欠其64萬元，應得抵銷云云，然甲○○自
        陳：乙○○就該64萬元，已另於協議書中加計等語（見原
        審五卷第139頁）。且兩造已就協議書達成合意如上述
        ，甲○○並無可資再行抵銷之金額，該部分辯詞，並無理
        由。
   （9）甲○○以乙○○於88年5月26日持所保管趙士岩設於陽信銀
        行北投分行00000000000帳戶之存摺及印章，擅領
　　　　30萬元（附表五1），並存入黃永源帳戶，不法侵害趙
        士岩財產權，並無法律上原因取得不當利益，應負賠償
        及返還利益之責，嗣其自趙士岩獲得債權讓與，自得與
        乙○○之請求抵銷云云，並提出趙士岩、黃永源上揭帳戶
        存提明細為據（見原審卷四第78、105頁）。惟甲○○並
        未就乙○○當時保管趙士岩該帳戶，並擅自盜領事實舉證
        以明，是項所辯，尚不可採。　　　　
　（10）甲○○辯以乙○○自101年4月27日起至7月17日止，盜領如
        附表五7之各欄金額，應負賠償及不當得利返還責任，
        嗣其自趙士岩讓與債權，得與乙○○之請求金額抵銷云云
        ，然查，附表五7之資金往來，係趙士岩於95年1月18日
        以自己名義購買臺北市○○區○○○路000巷0○0 號房屋，向
        乙○○借款，按期由乙○○以現金存入帳戶或黃永源帳戶存
        入乙○○墊繳支付房屋貸款之本息，其後經兩造和解，並
        記載於協議書，有協議書附件及95至101年間趙士岩與
        黃永源所有帳戶之存摺對照劃記可資對照（見調字卷第
        27頁；本院卷三第291至354頁）。兩造既已就此部分達
        成和解如上述，趙士岩即無何損害賠償或不當得利請求
        債權可資讓與甲○○。況甲○○未證明乙○○有何盜領行為，
        甲○○此部分所辯，即無可採。
  （11）甲○○再辯稱乙○○於102年7月18日擅領趙士岩帳戶金額8
        萬元，又匯入該帳戶購車金141萬5,000元，卻僅轉入13
        6萬5,000元，乙○○顯然溢收5萬元（附表五9），其自趙
        士岩讓與該溢領金額返還債權，自得抵銷云云。然甲○○
        自陳：「原告（即乙○○）計購車款141.5萬元，實際購
        車款是137萬元，原告多領走4.5萬元」等語（見原審卷
        三第137頁），核與協議書附件記載「扣車子0000000」
        一語相符（見調字卷第27頁），可見兩造已就此在協議
        書達成和解。該協議書之和解既已生效力如上述，甲○○
        自無在和解以外，再為抵銷可言，該部分抗辯，尚非正
        當。甲○○雖以實際購車總貨款為132萬8,000元，當日甲
        ○○已刷卡支付定金5萬元，尾款127萬8,000元業於102年
        7月9日辦理過戶前再交付45萬元最後尾款82萬8,000元
        ，乙○○所述交付款項金額之數目及日期均係自行拼湊，
        不足採信云云為辯，且提出車商買賣合約書為證（見本
        院卷五第163頁）。但乙○○否認知悉實際車價（見本院
        卷五第320頁），且雙方既已在協議時以車款141萬5,00
        0元為合意金額，乙○○係如何給付，並非和解成立要件
        ，即使有若干差誤，應不影響和解成立效力，甲○○僅以
        乙○○給付車款金額及日期與上揭合約不符，即謂附表五
        9之金額得為抵銷云云，自非可取。
  （12）甲○○復辯以因其誤信乙○○於協議時聲稱替趙士岩繳納牌
        照稅1萬1,230元（附表五10）、卡費2萬4,782元（附表
        五11）、1萬7,594元（附表五13）、9,937元（附表五1
        4）、1萬2,098元（附表五15）、1萬1,037元（附表五1
        6）、房屋稅25萬元（附表五12）等金額，致其主動在
        協議書內扣除該等金額，事後卻發現趙士岩自付，其受
        讓趙士岩之債權後，自得持該等金額與乙○○之請求抵銷
        云云。惟甲○○此部分所辯，無非欲撤銷其和解協議時之
        錯誤意思表示，依民法第738條前段規定，自不生撤銷
        效力，該部分辯詞，顯有誤會。
  （13）甲○○以乙○○分別於94年8月22日持所保管趙士岩設於陽
        信銀行石牌分行000000000000帳戶之存摺及印章，擅領
        4萬5,800元（附表六1）；於90年12月19日、91年3月4
        日、93年4月9日持所保管趙士岩設於台北富邦商業銀行
        股份有限公司（下稱富邦銀行）石牌分行000000000000
        號帳戶，分別盜領28萬元（附表七1）、1萬4,000元（
        附表七2）、1,000元（附表七3）；於95年12月6日持所
        保管趙士岩設於富邦銀行天母分行000000000000號帳戶
        之存摺及印章，擅領50萬元（附表八1），不法侵害趙
        士岩財產權，並無法律上原因取得不當利益，應負賠償
        及返還利益各為4萬5800元、28萬元、1萬4,000元、100
        0元、11萬元之責，嗣其自趙士岩讓與債權，自得與乙○
        ○之請求抵銷云云，並提出趙士岩上開帳戶存提明細為
        據（見原審卷二第298、302、303、304、308頁）。惟
        甲○○並未就乙○○當時保管趙士岩該帳戶，並擅自盜領事
        實舉證以明，是項所辯，尚不可採。雖甲○○復以該等款
        項為乙○○親領，提出取款條為證（見原審卷四第122、1
        17、118、309頁），但乙○○即使有親領款項之事實，甲
        ○○仍未證明乙○○有盜領等不法侵害及無法律上原因取得
        利益等情，是項抵銷抗辯，仍未可採。
　（14）甲○○另辯以乙○○於77年6月30日、7月31日、8月31日、7
        9年6月30日、10月1日未經其同意分別轉帳66萬元、68
        萬元、65萬元、50萬元、50萬元至黃永源帳戶，係不法
        侵害其財產權及不當得利，乙○○嗣交付其黃永源之支票
        以保證返還，其得與乙○○之請求抵銷云云，並提出黃永
        源所開立面額分別為10萬元（附表九1）、
　　　　120萬元（附表九2）、42萬元（附表九3）、25萬元（
        附表九4）、100萬元（附表九5）之支票，0000號帳戶
        、黃永源帳戶存提明細為證（見原審卷二第311、312、
        313、314、315、239、240、290、295、308、315、319
        頁）。惟甲○○對於乙○○當時持其存摺及印章擅領其帳戶
        金額事實，並未證明，其抵銷抗辯，顯不足採。雖甲○○
        再以可鑑定支票上字跡，確認乙○○之擅領行為云云為辯
        ，然上開支票面額與其所述遭提領金額本不符，縱為乙
        ○○所親簽，亦難為有利於甲○○抗辯之認定，甲○○僅以帳
        戶提出金額總額與支票面額相近，即謂乙○○有擅領金額
        行為云云，並不可取。
  （15）甲○○辯稱乙○○為中將公司之實際負責人，不願依法給付
        其薪資，且自轉出，應負賠償其454萬4,177元之侵權或
        不當得利返還責任（附表九6）云云。惟甲○○自行提出
        兩造對帳之明細中，已有若干處提及「薪資」、「（年
        終）獎金」等金額，有手寫明細可稽（見本院卷一第83
        頁），甲○○所述乙○○不願給付薪資云云，已有疑義。再
        者，甲○○對於乙○○為中將公司實際負責人乙節，並未證
        明屬實，該部分所辯，即顯無據。
  （16）甲○○又辯以乙○○於兩造對帳當時，虛灌自強路房貸金額
        ，應賠償其17萬元（85000附表九10＋85000附表九11=17
        0000）之侵權行為賠償或不當得利云云，然兩造已達成
        和解如上述，甲○○自無事後再要求抵銷之債權存在，此
        項抗辯，要未適法。
  （17）甲○○復辯稱乙○○於84年7月12日欺騙甲○○提領趙士岩之
        母趙洪姝帳戶金額，並按指示匯至黃永源帳戶，應負給
        付143萬9,700元（附表十1）之侵權行為或不當得利責
        任云云，且提出黃永源之帳戶明細為據（見原審卷二第
        323、324頁；原審卷四第294頁）。惟甲○○就乙○○如何
        詐取該等金額之行為亦未舉證以實其說，所辯亦未足取
        。
  （18）甲○○末辯稱乙○○關於附表四1、2、2-1、3、3-1、4、4-
        1、8、12、13、15、16、17、18、19、20、21、22、25
        、28、33（其中20萬元）、35、38（其中64萬元）；附
        表五1、7、9、10、11、12、13、14、15、16；附表六1
        ；附表七1、2、3；附表八1；附表九1、2、3、4、5、6
        、10、11；附表十1有借貸關係存在，乙○○應按各項金
        額，負有依約給付之責云云，惟甲○○對於兩造間存在借
        貸契約之合意，未能舉證以明，該部分抵銷抗辯，應不
        可採。
六、反訴及追加之訴部分　　　　
　　甲○○主張附表四至十各項抵銷後，其得再向乙○○請求給付欠
    款或侵權行為損害賠償，不當得利3,763萬2,875元本息云云
    ，惟甲○○經抵銷後（原審准許確定部分），乙○○並無積欠甲
    ○○債務，甲○○是項請求，應為無據。
七、綜上所述，乙○○依協議書、民法第478條、第546條、第179
    條規定，求為命甲○○給付756萬3,639元及自起訴狀繕本送達
    翌日起算之法定遲延利息為無理由，不應准許。原審所為乙
    ○○敗訴之判決，並駁回假執行之聲請，即無不合。其上訴論
    旨指摘原判決此部分不當，求予廢棄改判，自非正當，應駁
    回其上訴。另甲○○提起反訴，依民法第478條、第179條、第
    184條第1項規定，聲明請求乙○○給付2,671萬6,145元本息，
    為無理由，不應准許。原審為甲○○敗訴判決，且駁回假執行
    之聲請，尚無不合。甲○○指摘原判決此部分不當，求予廢棄
    改判，自無理由，應駁回此部分之上訴。甲○○於本院為反訴
    之追加，亦為無理由，均應予駁回。至反訴追加之訴無理由
    部分，其假執行之聲請失所附麗，應併予駁回。
八、本件事證已臻明確，兩造其餘之攻擊或防禦方法及所用之證
    據，經本院斟酌後，認為均不足以影響本判決之結果，爰不
    逐一論列，併此敘明。
九、據上論結，本件兩造上訴及甲○○追加之訴均無理由，依民事
    訴訟法第449條第1項、第78條，判決如主文。
中　　華　　民　　國　　110 　年　　5 　　月　　18　　日
                  民事第八庭 
　　　　　　　　　    審判長法  官  陳邦豪
                            法  官  胡芷瑜
                            法  官  古振暉
正本係照原本作成。
如不服本判決，應於收受送達後20日內向本院提出上訴書狀，其
未表明上訴理由者，應於提出上訴後20日內向本院補提理由書狀
（均須按他造當事人之人數附繕本）上訴時應提出委任律師或具
有律師資格之人之委任狀；委任有律師資格者，另應附具律師資
格證書及釋明委任人與受任人有民事訴訟法第466 條之1第1項但
書或第2項所定關係之釋明文書影本。如委任律師提起上訴者，
應一併繳納上訴審裁判費。
中　　華　　民　　國　　110 　年　　5 　　月　　19　　日

  　　　　　　　　　　　　　書記官  廖逸柔
附件：
錄音譯文
一、003 32'56~34'00
　　32'56甲○○:沒有阿！阿就是打XX的就1360幾萬了…
    32'59乙○○:沒有阿!這樣不就全部都沒…
         這樣對起來不就全部都沒有了！！！
    33'03黄永源：這對起來全部都符合啦!我禮拜三把它對過
         了啦！
         不是啦禮拜天啦!
         禮拜天那天我特地用2.5小時的時間!從頭喔！
         我把銀行簿子的!與她(甲○○)的帳!
         我全部下去對！都有銀行出入！
    33'17趙士岩:你現在的意思就是說…這些錢都是你現金領出
         來給阿足的就對了啦！！
    33'23乙○○：這每條都有符合裡面！裡面每條都有阿！
    33'27趙士岩：符合在哪裡?你怎麽證明??？符合什東西??
         有阿!你現在拿的這本!這本我也給你對過了！這本都
         符合阿！這都有阿！這每一筆帳都有！對不對?打xx  
                  的！
         甲○○:打xx的都沒有!
         趙士岩:打xx的有在裡面嗎?
         甲○○:沒有!
         趙士岩：她打xx的沒在裡面阿!阿這到底怎麽回事啊!
         你要跟我解釋阿！　
         乙○○:什麼叫打xx的沒在裡面!
    33'51趙士岩：這本就是妳有領錢出來!對不對?
                 妳有錢出入的證據嘛！
         黄永源：對！
    34'0趙士岩：妳…譬如說…這張帳!
                你剛給我看的這張帳裡面有錢…妳已經從這裏
                面支出了多少錢！
                我才有這筆帳的錢存在嘛!
                妳現在這筆有支出!我的銀行簿子沒這筆支
                出！
                妳跟我說:阿…我領現金給你！
                OK嘛！沒問題！我吸收嘛！我認了！
                但是…這打xx裡面沒這筆帳!妳要叫我承認…
                那就…
                到底是要怎麼承認…
二、003 35'15~35'45
　　35'15趙士岩:你們現在讓我請求一下！我拜託一下！就是  
                説…
                這些打xx的一條條的來對！這樣就好了！
                有問題!有疑問的！我們當場來結！
                我答應你!這樣好不好?？
    35'26黄永源:我先看一下！我看一下你這些數字是…
    35'30甲○○:打xx的齁!有80幾筆!
         趙士岩:打xx我們有疑問的有80幾條拉!
    35'45乙○○：那這樣對一對就全部都沒有啊
                 哪有這樣全部都沒有的！
三、004 57'48~59'47　　　　　　　　　　　　　
　　57'48甲○○：沒拉沒拉！我現在是澄清一件事情！
         甲○○：我現在就是！沒有…打xx的總金額是，這四
                 張裡面總共1365萬8千多！阿還的!負的就是
                 還的!是00000000！然後這個我全數都吸收
                 的！因為個沒有證據！也有的有證據…
    58'11黃永源：你說什麼？你說什麼？
                 來！你在（按：應為「再」之誤）解釋一 
                 次給我聽！
         趙士岩：沒關係，再解釋一次給他聽！
         黃永源：你總共的金額是這樣嘛？？
         甲○○：沒沒沒沒！這是我的打xx！打xx！
                 打xx就是沒有進到我的戶頭裏面！
    58'22黃永源：這樣若你要用這樣…若你要用這樣！
         甲○○：没啦沒啦！我們現在是要對帳！
         趙士岩：沒有啦不是不是！你聽我們講完！
                 要對帳!要對帳！
    58'30甲○○「我現在沒有說這些打xx我不承認！
         趙士岩：我們還沒有簽名還沒有蓋印章之前，都還不 
                           算數！ 
         黃永源：恩好好!你解釋給我聽！
         趙士岩：恩解釋!大家解釋！
    58'38甲○○：現在就是打xx的有80幾筆！沒有入到甲○○ 
                 的戶頭！
                 阿我當初就想說！阿那這樣子1300多萬！跟
                 這個1392就差不多了阿！
                 那就沒事了！我想説是沒事了！所以我帳就
                 沒有很仔細再找！
                 因為我就想說…沒有進到我戶頭就代表不是
                 我的帳！
                 那現在今天確定説打xx的沒有進到我的頭
                 的，也是我的帳！
                 那這樣子是13658，那負的就是有還的，有還
                 錢的是12783，然後這個就是小金額的，我全
                 吸收的!阿還有有證據的！
                 總共是00000000，現在這兩筆扣起來就差不
                 多了！ー正一負！
                 現在就是打xx的13658，這筆我要來翻供阿！
                 對不對？
                 我要來查說我要怎麼…怎麽…那個…
                 阿我現在跟明珠對一下齁！
    58'42趙土岩：這樣你了解了嘛?
    59'46黄永源：了解我了解!但是…完全聽不進去！
    59'47乙○○：阿妳就是說都沒有了啦！都沒有了啦！一千
                 多萬都沒有了啦！